臺灣板橋地方法院刑事判決　　　　　　　 94年度易緝字第1號
公　訴　人　臺灣板橋地方法院檢察署檢察官
被　　　告　丁○○
上列被告因竊盜案件，經檢察官提起公訴（92年度偵字第75號）
，及併案審理（92年度偵字第264 號、92年度偵字第12222 號）
本院判決如下：
    主  文
丁○○連續攜帶兇器竊盜，累犯，處有期徒刑貳年。扣案之螺絲
起子肆支、手電筒壹把均沒收。
    事  實
一、丁○○前曾於民國87年間犯竊盜罪，經本院以87年度訴字第
    5088號判處有期徒刑8 月，上訴後，由台灣高等法院於88年
    12月9 日以88年度上易字第4821號駁回上訴確定；復於89年
    間犯竊盜罪，經臺灣台北地方法院以89年度訴字第1039號判
    處有期徒刑1 年確定，二罪接續執行，於91年7 月24日縮刑
    期滿執行完畢。竟不知悔悟，竟基於意圖為自己不法所有之
    概括犯意，(一)於91年12月4 日凌晨三時許，持客觀上可為兇
    器之螺絲起子1 支，在臺北縣板橋市○○路○ 段212 巷2 弄
    口，以石頭砸破DK─9249號乙○○所有停放在該處之自用小
    客車左後方車窗玻璃後（毀損部分未提出告訴），入內竊取
    汽車音響一組（價值約新台幣《下同》5000元），得手後，
    將該音響變賣他人，得款花用殆盡。(二)於91年12月7 日凌晨
    3 時許，持手電筒一把、客觀上可為兇器之螺絲起子2 支，
    在台北縣板橋市○○路○段一五一號前，先以石頭砸破丙○○持有（車主登記為王燕玉）停放在該處之3A─5415號自用
    小客車之車窗後，入內竊取汽車音響1 組、高速公路回數票
    5 張、中國石油公司油票25元2 張、50元1 張及現金196 元
    得手，並分別置於衣服口袋及手提袋內，足生損害於丙○○
    。(三)於91年12月12日凌晨5 時許，持客觀上可為兇器之螺絲
    起子1 支，在台北縣板橋市○○路○段板橋花市公有停車場
    內，見張家銘所有停放在該處之DW─0872號自用小客車之左
    後車窗未關緊，即進入車內竊取汽車音響1 組、監視系統機
    櫃、監視系統控制器、中央處理器、鏡頭各1 個得手（價值
    約0000000 元），足生損害於張家銘。(四)於於92年6 月21日
    凌晨三時許，持客觀上可為兇器之螺絲起子1 支，在臺北縣
    三重市○○○路193 號停車格前，擊破Z5─4739號甲○○所
    有停放在該處之自用小客車右後方車窗玻璃後，入內竊取汽
    車音響一組（價值約10000 元），足生損害於甲○○。
二、嗣分別(一)於91年12月7 日凌晨3 時許，在台北縣板橋市○○
    路○ 段151 號前當場查獲，起獲被害人丙○○所有之汽車音
    響1 組、高速公路回數票5 張、中國石油公司油票25元2張
    、50元1 張及現金196 元，並扣得手電筒一把、螺絲起子2
    支；(二)於91年12月12日13時30分許，在臺北縣板橋市○○路
    ○ 段212 巷11之4 號丁○○住處前查獲，在丁○○所有3E
    ─9400號自用小客車內起獲被害人張家銘所有之汽車音響1
    組、監視系統機櫃、監視系統控制器、中央處理器、鏡頭各
    1 個，並扣得螺絲起子1 支；(三)於92年6 月21日凌晨3 時許
    ，在臺北縣三重市○○○路193 號停車格前，當場查獲，起
    獲被害人甲○○所有之汽車音響1 組，並扣得螺絲起子1 支
    。
二、案經被害人丙○○、張家銘、甲○○訴由臺北縣政府警察局
    海山分局、三重分局報請臺灣板橋地方法院檢察署檢察官偵
    查起訴，暨移送併案審理。
    理  由
一、訊據被告丁○○於警詢中坦承竊取上開財物，惟於審理中坦
    承竊取犯罪事實第(二)、(四)之財物，否認竊取犯罪事實第(一)(三)
    之財物，惟查右揭犯罪事實，業據被害人乙○○、告訴人丙○○、張家銘、甲○○指訴綦詳，並有贓物認領保管單3紙
    、遭破壞之車輛照片6 幀在卷可稽，此外復有手電筒1 把、
    螺絲起子4 支扣案可資佐證。且板橋花市停車場之攝影機亦
    拍攝被告駕駛3E─9400號小客車進入該停車場、在張家銘所
    有小客車邊行走、再駕駛3E─9400號離開停車場，隨後警員
    循線在被告所有3E─9400號小客車內，查獲告訴人張家銘所
    有失竊財物，有板橋花市攝影機翻拍照片三張在卷可稽。又
    被告持以行竊之螺絲起子，可持以重擊人之身體致人傷亡，
    係屬對人之生命、身體安全具有危險性之兇器甚明。被告事
    後辯解，顯係卸責之詞，事證明確，被告犯行堪以認定，應
    予依法論科。
二、核被告所為，係犯刑法第321 條第1 項第3 款之攜帶兇器竊
    盜罪及同法第354 條之毀損罪。被告所為數竊盜、毀損行為
    ，時間緊接，所犯罪名相同，顯係出於概括之犯意為之，為
    連續犯，爰依刑法第56條之規定各以一罪論，並加重其刑。
    公訴意旨未論列犯罪事實第(一)、(三)、(四)之竊盜犯行，惟此部
    分與前揭公訴人起訴之竊盜犯行，有連續犯之裁判上一罪關
    係，並經公訴人併案審理，本院自得一併論究，附此敘明。
    所犯上開加重竊盜與毀損二罪，具有方法結果之牽連關係，
    應依刑法第55條之規定，從一重之攜帶兇器竊盜罪處斷。被
    告前曾於87年間犯竊盜罪，經判處有期徒刑8 月確定；復於
    89 年 間犯竊盜罪，經判處有期徒刑1 年確定，二罪接續執
    行，於91年7 月24日縮刑期滿執行完畢，有臺灣高等法院被
    告全國前案紀錄表在卷可考，五年以內再犯有期徒刑以上之
    本罪，為累犯，依累犯之規定，加重其刑。爰審酌被告為私
    利而毀損、竊盜他人財物，及其犯罪之動機、目的、手段、
    方法、犯罪所生損害等一切情狀，量處如主文所示之刑，以
    示懲儆。扣案之手電筒1 把及螺絲起子4 支，係被告所有且
    供竊盜及毀損所用之物，業據被告於警詢中供承在卷，爰依
    刑法第38條第1 項第2 款之規定宣告沒收之。
據上論斷，應依刑事訴訟法第299 條第1 項前段，刑法第56條、
第321 條第1 項第3 款、第354 條、第55條、第47條、第38條第
1 項第2 款，罰金罰鍰提高標準條例第1 條前段，判決如主文。
本案經檢察官葉志飛到庭執行職務。
中　　華　　民　　國　　94　　年　　1 　　月　　31　　日
                  刑事第11庭審判長法  官  潘翠雪
                                  法  官  王士珮
                                  法  官  楊明佳
右正本證明與原本無異。
如不服本判決，應於判決送達後十日內，向本院提出上訴狀。
                                  書記官  江文彬
中　　華　　民　　國　　94　　年　　1 　　月　　31　　日
附錄本案論罪科刑法條全文：
中華民國刑法第321條
犯竊盜罪而有左列情形之一者，處六月以上、五年以下有期徒刑
：
一於夜間侵入住宅或有人居住之建築物、船艦或隱匿其內而犯之
  者。
二  毀越門扇、牆垣或其他安全設備而犯之者。
三  攜帶兇器而犯之者。
四  結夥三人以上而犯之者。
五  乘火災、水災或其他災害之際而犯之者。
六  在車站或埠頭而犯之者。
前項之未遂犯罰之。
中華民國刑法第354條
毀棄、損壞前二條以外之他人之物或致令不堪用，足以生損害於
公眾或他人者，處二年以下有期徒刑、拘役或五百元以下罰金。
